【裁判字號】    98,再抗,3
【裁判日期】    980216
【裁判案由】    假扣押
【裁判全文】
臺灣高等法院民事裁定                   98年度再抗字第3號
聲  請  人  甲○○
                        樓之1.
相  對  人  乙○○
                        樓
上列當事人間假扣押事件，聲請人對於本院中華民國97年11月26
日97年度抗字第1916號確定裁定，聲請再審，本院裁定如下：
    主  文
聲請駁回。
聲請訴訟費用由聲請人負擔。
    理  由
一、聲請人主張本院97年度抗字第1916號確定裁定（下稱原確定
    裁定）有： (一)未依民事訴訟法251條規定給予至少10日之就
    審期間 ，故有同法第496條第1項第1款適用法規顯有錯誤之
    再審事由。(二)聲請人發現未經斟酌之證物或得使用該證物，
    而有民事訴訟法第496條第1項第13款規定之再審事由。(三)就
    足影響於判決之重要證物 ，漏未斟酌之民事訴訟法第497條
    規定之再審事由，故聲請再審，求為裁定：(一)原確定裁定廢
    棄，(二)相對人之抗告駁回。
二、經查聲請人上開主張均與民事訴訟法第496條第1項第1款、
    第13款及第497條規定不符，理由如下：
（一）關於民事訴訟法第496條第1項第1款規定之再審事由部分
      ：
      按民事訴訟法第251條係針對言詞辯論期日之就審期間及
      訴狀與通知書送達所為之規定，而依同法第234條第1項規
      定，裁定得不經言詞辯論為之，故未經言詞辯論而作成之
      裁定，當無民事訴訟法第251條規定之適用。 經查本件原
      確定裁定係未經言詞辯論而作成 （見本院卷第8頁所附聲
      請人提出之準備程序通知書），因此並無應適用民事訴訟
      法第251條規定之情形 。從而，聲請人所為原確定裁定此
      部分適用法規顯有錯誤云云，自非可取。
（二）關於民事訴訟法第496條第1項第13款規定之再審事由部分
      ：
      聲請人雖主張有發現峻和建設股份有限公司（下稱峻和公
      司）工務經理周正雄提出之簽呈及手機簡訊之未經斟酌之
      證物，足以證明相對人因訴訟纏身，須支付鉅額律師費用
      而增加負擔，並導致財產日益減少，將成為無資力狀態之
      情形。惟經查上開簽呈及手機簡訊僅堪認周正雄一再請求
      當時擔任峻和公司董事長之聲請人出面處理峻和公司相關
      事項，包括為該公司副總經理即相對人等員工預備交保金
      一事（見本院卷第11頁正反面），惟並不能說明相對人之
      財產狀況已有日後不能強制執行或甚難強制執行之虞或應
      在外國為強制執行之情形。此項新發現之證物縱經斟酌，
      仍不能使聲請人受較有利益之裁判。從而，依民事訴訟法
      第496條第1項第13款但書規定，聲請人所為此部分再審事
      由之主張，亦非可取。
（三）關於民事訴訟法第497條規定之再審事由部分：
      聲請人雖主張原確定裁定就足影響於裁定之重要證物即聲
      請人請求監察人謝麗媛為峻和公司對相對人起訴之存證信
      函，漏未斟酌。惟查該存證信函僅能說明聲請人有請求監
      察人為公司提起訴訟之事實，但並不能釋明聲請人所憑以
      代位峻和公司保全強制執行之合法權利為何，故上開存證
      信函自難認係足影響於裁定之重要證物。從而，聲請人所
      為此部分再審事由之主張，仍不足取。
三、據上論結， 本件聲請為無理由，依民事訴訟法第507條、第
    502條第2項、第95條、第78條，裁定如主文。
中    華    民    國    98    年    2     月    16    日
                    民事第十六庭
                        審判長法  官  劉靜嫻
                              法  官  湯美玉
                              法  官  謝碧莉
正本係照原本作成。
不得抗告。
中    華    民    國    98    年    2     月    17    日
                              書記官  李翠齡


司法院資訊處製作；財團法人民間司法改革基金會備份。
